

Leonardo Mogiano

Santa Cruz, Bolivia | leomogiano@outlook.com | +591-62152145 | www.linkedin.com/in/leomogiano https://github.com/LeoMogiano

RESUMEN

Estudiante egresado de la carrera de Ingeniería de Sistemas enfocado en desarrollo móvil con Flutter. También con cierto interés en desarrollo nativo con Swift. Actualmente, finalizando un diplomado por las noches para cumplir con los requisitos restantes para la titulación, mientras trabajo en soluciones para una aplicación móvil y web en una empresa pequeña. Abierto a nuevas oportunidades que me permitan seguir creciendo y contribuir con mi experiencia en proyectos innovadores.

HABILIDADES

Habilidades Interpersonales Comunicación Efectiva (EN C1 - ES) Manejo de Crisis - Puntualidad Trabajo en Equipo

ProgramaciónFlutter, Dart, Swift, JavaScript, PHP, HTML/CSS, Laravel, SQL.

Herramientas Extras Git & GitHub, Microsoft Office, Postman, Enterprise Architect, Trello, Linux SO

EXPERIENCIA

Presto Latam | Mobile Developer

Remoto | **08.2024 – 11.2024**

- Participé en el desarrollo de una app financiera con Flutter utilizando BLoC, enfocado en los procesos de onboarding y colaborando en el marco Scrum con reuniones diarias y gestión del product backlog.
- Implementé tareas mediante **pull requests** bajo el flujo **Gitflow**, garantizando la integración en la rama develop y asegurando entregas de calidad para **Android** e **iOS**.
- Gestioné actualizaciones en entornos de prueba y producción, distribuyendo versiones a través de Firebase App Distribution, TestFlight, Google Play Console, y App Store.
- Colaboré en la implementación de un flujo DevOps de CI/CD para automatizar el despliegue de la aplicación desde la rama develop a los entornos de desarrollo utilizando GitHub Actions

GetServer SRL | Web & Mobile Developer

Santa Cruz, Bolivia | **01.2024 – 08.2024**

- Contribuí al desarrollo web con Laravel y móvil con Flutter usando Provider, gestionando ventas y
 personalización de fotos en Instagram, integrando pasarelas de pago en un kiosko asegurando el diseño.
- Brindé soporte a proyectos en las áreas académica y de gestión de paquetería, optimizando procesos operativos ineficientes.
- Cumplí con las responsabilidades de manera puntual y comprometida, asegurando el cumplimiento de plazos y entregables.

Banco Económico | Analista de Sistemas

Santa Cruz, Bolivia | **06.2022 - 01.2024**

- Capacitado para brindar soporte a un **sistema web de reclamos** basado en **Java**, proporcionado por un proveedor externo.
- Colaboré en la implementación de soluciones, trabajando en colaboración con el área funcional.
- Realicé tareas de mantenimiento para el sistema proporcionado por el proveedor.

EDUCACIÓN

Universidad Gabriel Rene Moreno | Ingeniería de Sistemas

Santa Cruz, Bolivia | **03.2018 – 12.2023**

• Premiado con Primer Lugar en la Área de Desarrollo de Software en la Feria de Ciencias de la Facultad.

UAGRM School of Engineering | Diplomado en DevOps Essentials. Santa Cruz, Bolivia | **06.2024 – 11.2024**

 Diplomado en DevOps Essentials, abarcando conceptos clave como automatización, CI/CD, IaC y contenedores, mejorando la colaboración y eficiencia entre desarrollo y operaciones.

Para más información sobre algunos de mis trabajos y proyectos, puedes revisar mi perfil de GitHub:

LeoMogiano - GitHub